---
title: "Vectores"
author: "Rafael Ortiz"
date: "15/12/2020"
output: html_document
---

```{r setup, include=FALSE}
knitr::opts_chunk$set(echo = TRUE)
```

# Tipos de datos
- Logical 

- integer

- Numeric

- Complex

- Character


# Vector
Es una secuencia de datos ordenada donde solo pueden estar almacenados datos
con un mismo tipo de dato.

- c() para definir un vector

- scan() para definir un vector

- fix(x) para modificar visualmente el vector x

- rep(a,n) para definir un vector que contiene el dato a n veces

```{r vector, comment=NA}
c(1,2,3)
rep('Junior', 7)
```

### Ejercicio 1

- Año de nacimiento 10 vces

```{r}
rep(1999,10)
```

### Ejercicio 2

- Vector que tenga como entradas 16,0,1,20,1,7,88,5,1,9

```{r}
vec <- c(16,0,1,20,1,7,88,5,1,9)
#fix(vec)
```

# Progresiones Aritméticas 

```{r}
seq(5, 60, by = 5)
seq(100,9, by = -9)
```

# Ejercicios

```{r}
#Primeros 20 números
1:20

#Primeros 20 números pares
seq(2, 20, by = 2)

#números equidistantes, 4 cifras significativas
seq(1, 30, length.out=4)
```

# Funciones y orden de vectores

```{r}
x <- 1:10
sqrt(x)
sapply(x, FUN = function(element){sqrt(element)})
```

## Funciones
```{r}
#longitud de vector
length(x)

#Número máximo
max(x)

#Número mínimo
min(x)

#Producto de los numeros del vector
prod(x)

#Media aritmetica
mean(x)

#Calcular las diferencias sucesivas entre las entradas del vector
diff(x)

#Sumas acumuladas 
cumsum(x)

#Ordenar vector
v <- c(1,6,7,5,4,2,3)
sort(v)

#Invertir el orden del vector
rev(v)
```

# Ejercicios
```{r}
#1 Función que dado un vector x, lo devuelva ordenado decreciente
orden_decreciente <- function(x){
  rev(sort(x))
}

vector <- c(3,4,5,1,2,7,89)
orden_decreciente(vector)

#2 verificar algún argumento de la función sort para realizar el punto 1 sin crear una función a parte
sort(vector, decreasing = T)
```



  



